【裁判字號】    97,聲,313
【裁判日期】    970829
【裁判案由】    確定訴訟費用額
【裁判全文】
臺灣高等法院民事裁定                   97年度聲字第313號
聲  請  人    壬○○原名張清.
              丁○○兼張金壽.
              戊○○兼張金壽.
              辛○○原名張佳.
              丙○○
              甲○○
              庚○○即張金壽.
              己○○即張金壽.
兼上一人
法定代理人    子○○即張金壽.
相  對  人    隆育企業有限公司
兼法定代理人  乙○○
相  對  人    佑誠木業股份有限公司
兼法定代理人  癸○○
相  對  人    蔡柴仁（即大億木材行）
上列當事人間聲請確定訴訟費用額事件，本院裁定如下：
      主      文
本件相對人應連帶賠償聲請人之訴訟費用額確定為新臺幣壹拾壹
萬參仟陸佰貳拾捌元，並應自本裁定送達之翌日起至清償日止，
加給按週年利率百分之五計算之利息。
      理      由
一、按法院未於訴訟費用之裁判確定其費用額者，第一審受訴法
    院於該裁判有執行力後，應依聲請以裁定確定之；依第1 項
    確定之訴訟費用額，應於裁定送達之翌日起，加給按法定利
    率計算之利息；又當事人分擔訴訟費用者，法院為確定費用
    額之裁判時，應視為各當事人應負擔之費用，已就相等之額
    抵銷，而確定其一造應賠償他造之差額，民事訴訟法第91條
    第1項、第3項及第93條分別定有明文。
二、經查聲請人與相對人間因過失致死案件提起附帶民事訴訟，
    請求侵權行為損害賠償事件，經本院以83年度重訴字第9號
    為聲請人一部勝訴、一部敗訴之判決，判命：(一)相對人佑誠
    木業股份有限公司（下稱佑誠公司）、癸○○應連帶給付如
    附表三「原告」欄所示之聲請人各如「本院認定之金額」欄
    所示金額，及自民國（下同）82年10月19日起至清償日止，
    按年息5%計算之利息。(二)相對人癸○○、蔡柴仁應連帶給付
    如附表三「原告」欄所示之聲請人各如「本院認定之金額」
    欄所示金額，及自82年10月19日起至清償日止，按年息5%計
    算之利息。(三)前二項給付，經(一)佑誠公司、癸○○、(二)癸○
    ○、蔡柴仁之任何一方給付後，他方即免給付義務；並駁回
    聲請人其餘請求。聲請人及佑誠公司、癸○○、蔡柴仁分別
    提起上訴，經最高法院判決將上開判決關於：(一)駁回聲請人
    壬○○、張富雄、丁○○、戊○○、辛○○、丙○○、甲○
    ○請求相對人連帶給付如附表二第(九)欄所示金額及同附表編
    號8.所示醫療費用其中新為幣（下同）1,537,224元，並各
    加付自92年4月21日起算法定遲延利息。(二)駁回壬○○、張
    富雄、丁○○、戊○○、辛○○、丙○○請求佑誠公司、癸
    ○○、蔡柴仁連帶給付醫療費用1,537,224元及加付自82年
    10月19日起算法定遲延利息。(三)命佑誠公司、癸○○、蔡柴
    仁給付部分均廢棄，並發回本院更為審理。經本院以93年度
    重訴更(一)字第14號判決駁回聲請人之訴，聲請人不服，提起
    上訴，經最高法院判決將上開第2次發回前本院所為判決廢
    棄，並發回本院審理，經本院以94年度重訴更(二)字第11號為
    聲請人一部勝訴、一部敗訴判決，判命相對人隆育企業有限
    公司（下稱隆育公司）、乙○○應連帶給付如附表一「原告
    」欄所示之聲請人各如「准許金額」欄所示之金額，及自82
    年10月19日起至清償日止，按年息5%計算之利息。(二)佑誠公
    司、癸○○應連帶給付如附表一「原告」欄所示之聲請人各
    如「准許金額」欄所示之金額，及自82年10月19日起至清償
    日止，按年息5%計算之利息。(三)乙○○、癸○○、蔡柴仁應
    連帶給付如附表一「原告」欄所示之聲請人各如「准許金額
    」欄所示之金額，及自82年10月19日起至清償日止，按年息
    5%計算之利息。(四)前三項給付，於(一)隆育公司、乙○○、(二)
    佑誠公司、癸○○、(三)乙○○、癸○○、蔡柴仁之任一方為
    給付後，他方於其給付金額之範圍內，免給付義務；並就本
    審及第三審訴訟費用命相對人連帶負擔9/10，餘由聲請人連
    帶負擔。相對人不服，就其敗訴部分提起第三審上訴，經最
    高法院以97年度台上字第897號裁定駁回上訴確定。又經本
    院調卷審查後，相對人應連帶賠償聲請人之訴訟費用額，依
    後附計算書確定如主文所示之金額。爰裁定如主文。
中    華    民    國    97   年    8   月      29    日
                    民事第四庭
                        審判長法  官  張劍男
                              法  官  翁昭蓉
                              法  官  彭昭芬
計算書：
┌──┬───────┬───────┬────────────┐
│編號│項          目│金額（新臺幣）│    備          註      │
├──┼───────┼───────┼────────────┤
│  │刑事附帶民事訴│           0元│依刑事訴訟法第504條第2項│
│    │訟起訴裁判費  │              │規定免徵裁判費。        │
├──┼───────┼───────┼────────────┤
│  │第三審裁判費  │     220,660元│由聲請人預納135,694元， │
│    │              │              │由相對人佑誠公司、癸○○│
│    │              │              │、蔡柴仁預納84,966元。  │
├──┼───────┼───────┴────────────┤
│合計│              │     220,660元                          │
├──┴───────┴────────────────────┤
│一、聲請人應連帶負擔之訴訟費用額為22,066元。                  │
│    (計算式為：220,660×1/10＝22,066）                        │
│    相對人應連帶負擔之訴訟費用額為198,594元。                 │
│    (計算式為：220,660×9/10＝198,594）                       │
│二、聲請人預納135,694元，扣除應負擔之22,066元，相對人應連帶賠 │
│    償聲請人之訴訟費用額為113,628元，並加計自本裁定送達翌日起 │
│    至清償日止，按年息5%計算之利息。                          │
│                                                              │
└───────────────────────────────┘
正本係照原本作成。
如不服本裁定，應於收受送達後10日內向本院提出抗告狀，並應
繳納抗告費新台幣１千元。
中    華    民    國    97    年    9     月    2     日
                              書記官  丁華平


司法院資訊處製作；財團法人民間司法改革基金會備份。
